【裁判字號】    98,審訴,66
【裁判日期】    980213
【裁判案由】    毒品危害防制條例
【裁判全文】
臺灣高雄地方法院刑事判決              98年度審訴字第66號
公  訴  人  臺灣高雄地方法院檢察署檢察官
被      告  乙○○
指定辯護人  本院公設辯護人馬碩遠
上列被告因毒品危害防制條例案件，經檢察官提起公訴（97年度
毒偵字第8963號），本院合議庭裁定由受命法官獨任依協商程序
審理，判決如下：
    主  文
乙○○施用第一級毒品，處有期徒刑柒月。扣案之第一級毒品海
洛因壹包（驗後淨重零點零陸玖公克），沒收銷燬之。
    事實及理由
一、本件犯罪事實及證據，除犯罪事實「經送強制戒治，於91年
    5 月16日因另案執行徒刑而執行完畢」更正為「經送強制戒
    治，於91年5 月16日因停止戒治釋放出戒治處所，而於91年
    9 月22日戒治期滿執行完畢」；證據部分補充「被告乙○○
    於本院審理中之自白」外，餘均引用檢察官起訴書之記載，
    如附件。
二、本件被告業已認罪，並經辯護人協助下與檢察官於審判外達
    成協商之合意，渠等合意內容為：被告願受科刑範圍如主文
    所載。經核被告所為，係犯毒品危害防制條例第10條第1 項
    之施用第一級毒品罪。且上開協商合意內容，並無刑事訴訟
    法第455 條之4 第1 項所列不得認罪協商之情形，本件既經
    檢察官聲請改依協商程序而為判決，本院爰不經言詞辯論，
    於協商合意範圍內為協商判決。
三、應適用之法條：刑事訴訟法第455 條之4 第2 項、第455 條
    之8 、第454 條第2 項，毒品危害防制條例第10條第1 項、
    第18條第1 項前段。
四、本判決除有刑事訴訟法第455 條之4 第1 項第1 款、第2 款
    、第4 款、第6 款、第7 款所定情形之一，或違反同條第2
    項規定者外，不得上訴。
本案經檢察官陳麗琇到庭執行職務。
中    華    民    國    98    年    2     月    13    日
                  刑事第七庭    法  官  陳君杰
以上正本證明與原本無異。
如不服本判決應於收受判決後10日內向本院提出上訴書狀，並應
敘述具體理由。其未敘述上訴理由者，應於上訴期間屆滿後20日
內向本院補提理由書(均須按他造當事人之人數附繕本)「切勿逕
送上級法院」。
中    華    民    國    98    年    2     月    13    日
                                書記官  李承悌
附錄本判決論罪科刑法條全文：
毒品危害防制條例第10條第1項
施用第一級毒品者，處6 月以上5 年以下有期徒刑。
附件：
臺灣高雄地方法院檢察署檢察官起訴書
                                    97年度毒偵字第8963號
    被      告  乙○○  男  33歲（民國○○年○月○○日生）
                        住高雄縣大寮鄉○○村○○路46號
                        國民身分證統一編號：Ｚ000000000號
上列被告因違反毒品危害防制條例案件，業經偵查終結，認應提
起公訴，茲將犯罪事實及證據並所犯法條分敘如下：
        犯罪事實
一、乙○○前因施用毒品案件，經觀察、勒戒後，認無繼續施用
    毒品之傾向，於民國90年1月17日釋放，並由本署檢察官於
    90年1月30日，以89年度毒偵字第8341號不起訴處分確定。
    復因施用第一、二級毒品案件，經觀察、勒戒後，認有繼續
    施用毒品之傾向，經送強制戒治，於91年5月16日因另案執
    行徒刑而執行完畢。嗣於上開強制戒治執行完畢釋放後5年
    內之94年12月19日上午某時、同年12月31日某時因施用第一
    、二級毒品案件，經臺灣高雄地方法院於95年5月1日，以95
    年度訴字第630號判處有期徒刑10月、5月，應執行有期徒刑
    1年2月確定。猶不知悔改，基於施用第一級毒品海洛英之犯
    意，於97年10月8、9日間不詳時間，在高雄縣大寮鄉○○村
    ○○路46號住處內施用之。嗣於97年10月10日18時10分許，
    騎車經過高雄縣鳳山市○○○路與光遠路口時，因行車不穩
    為警方攔檢，並將海洛英1小包（驗餘淨重為0.069公克）丟
    棄在地上，警方除當場查扣外，經其同意後採集尿液送驗，
    其檢體呈嗎啡陽性反應，始查獲上情。
二、案經高雄縣政府警察局鳳山分局報告偵辦。
        證據並所犯法條
一、證據清單：
┌──┬────────────┬────────────┐
│編號│      證據清單          │      待證事實          │
├──┼────────────┼────────────┤
│ 1  │被告乙○○於偵查中之自白│坦承於97年10月8、9日間不│
│    │。                      │詳時間於上開住處施用第一│
│    │                        │級毒品之事實。          │
├──┼────────────┼────────────┤
│ 2  │台灣檢驗科技股份有限公司│被告為警查獲時所採取之尿│
│    │濫用藥物尿液檢驗報告、高│液，經檢驗結果呈嗎啡陽性│
│    │雄縣政府警察局鳳山分局偵│反應之事實。            │
│    │辦毒品案件嫌疑人尿液採集│                        │
│    │編號對照表各1份。       │                        │
├──┼────────────┼────────────┤
│ 3  │第一級毒品海洛英1包，驗 │被告持有上揭毒品之事實。│
│    │餘淨重為0.069公克（扣案 │                        │
│    │白色粉末經送高雄市立凱旋│                        │
│    │醫院檢驗後，檢驗結果確為│                        │
│    │第一級毒品海洛英）。    │                        │
├──┼────────────┼────────────┤
│ 4  │高雄縣政府警察局鳳山分局│被告持有上揭毒品之事實。│
│    │扣押筆錄、扣押物品目錄表│                        │
│    │各1份。                 │                        │
├──┼────────────┼────────────┤
│    │本署刑案資料查註紀錄表、│被告曾於強制戒治執行完畢│
│ 5  │全國施用毒品案件記錄表、│釋放後5年內再犯施用毒品 │
│    │被告矯正簡表各1份。     │犯行之事實。            │
└──┴────────────┴────────────┘
二、合先敘明部分：
(一)按觀察、勒戒或強制戒治執行完畢釋放後，5年後再犯毒品
    危害防制條例第10條之罪者，應聲請法院裁定，令被告入
    勒戒處所觀察、勒戒；觀察、勒戒或強制戒治執行完畢釋
    放後，5年內再犯同條例第10條之罪者，檢察官應依法追訴
    。同條例第20條第3項、第23條第2項分別定有明文。
(二)惟查：毒品危害防制條例於92年7月9日修正公布，自93年1
    月9日施行，其中第20條、第23條將施用毒品之刑事處遇程
    序，區分為「初犯」及「五年內再犯」、「五年後再犯」。
    依其立法理由之說明：「初犯」，經觀察、勒戒或強制戒治
    後，應為不起訴處分或不付審理之裁定；經觀察、勒戒或強
    制戒治執行完畢釋放後，「五年內再犯」者，因其再犯率甚
    高，原實施之觀察、勒戒及強制戒治既已無法收其實效，爰
    依法追訴或裁定交付審理。至於經觀察、勒戒或強制戒治執
    行完畢釋放後，「五年後再犯」者，前所實施之觀察、勒戒
    或強制戒治已足以遮斷其施用毒品之毒癮，為期自新及協助
    其斷除毒癮，仍適用「初犯」規定，先經觀察、勒戒或強制
    戒治之程序。從而依修正後之規定，僅限於「初犯」及「五
    年後再犯」二種情形，始應先經觀察、勒戒或強制戒治程序
    。倘被告於五年內已再犯，經依法追訴處罰，縱其第三次（
    或第三次以上）再度施用毒品之時間，在初犯經觀察、勒戒
    或強制戒治執行完畢釋放五年以後，已不合於「五年後再犯
    」之規定，且因已於「五年內再犯」，顯見其再犯率甚高，
    原實施觀察、勒戒或強制戒治，已無法收其實效，即應依該
    條例第10條處罰。最高法院95年度第7次刑事庭會議決議可
    資參照。
(三)被告乙○○前因施用毒品案件，經觀察、勒戒後，認有繼續
    施用毒品之傾向，經送強制戒治，於91年5月16日因另案執
    行徒刑而執行完畢。嗣於上開強制戒治執行完畢釋放後5年
    內之94年12月19日上午某時、同年12月31日某時因施用第一
    、二級毒品案件，經臺灣高雄地方法院於95年5月1日，以95
    年度訴字第630號判處有期徒刑10月、5月，應執行有期徒刑
    1年2月確定，此有刑案資料查註紀錄表及全國施用毒品案件
    紀錄表附卷可憑。是被告於前開強制戒治期滿執行完畢後，
    5年內已有「再犯」施用毒品犯行，已非屬前開修法理由意
    旨所指5年內均未「再犯」施用毒品犯行之情形。故本件被
    告乙○○施用第一級毒品海洛英之犯行，自不得再依毒品危
    害防制條例第20條第3項之規定，適用「初犯」之程序，聲
    請將被告送觀察勒戒處所觀察、勒戒，而應逕予提起公訴。
三、核被告所為，係犯毒品危害防制條例第10條第1項之施用第
    一級毒品罪嫌。扣案第一級毒品海洛英1包 （驗餘淨重為
    0.069公克），請依毒品危害防制條例第18條第1項前段規定
    宣告沒收銷燬之。
四、依毒品危害防制條例第23條第2項、刑事訴訟法第251條第1
    項提起公訴。
    此  致
臺灣高雄地方法院
中    華    民    國    97    年    12    月    15    日
                          檢  察  官  甲  ○  ○
                          檢  察  官  丙  ○  ○
上正本證明與原本無異
中    華    民    國    97    年    12    月    23    日
                          書  記  官  王  靖  翔
所犯法條：
毒品危害防制條例第10條第1項
施用第一級毒品者，處六月以上五年以下有期徒刑。


司法院資訊處製作；財團法人民間司法改革基金會備份。
